【裁判字號】    95,抗,294
【裁判日期】    951221
【裁判案由】    拍賣抵押物
【裁判全文】
臺灣高雄地方法院民事裁定               95年度抗字第294號
抗  告  人  乙○○
            丙○○
相  對  人  台北富邦商業銀行股份有限公司
法定代理人  甲○○
上列抗告人因與相對人台北富邦商業銀行股份有限公司間拍賣抵
押物事件，對於民國95年10月18日本院95年度拍字第2255號所為
裁定提起抗告，裁定如下：
    主  文
原裁定廢棄。
相對人在第一審之聲請駁回。
聲請及抗告程序費用新台幣參仟元由相對人負擔。
    理  由
一、相對人聲請意旨略以：相對人對於抗告人之被繼承人丁○○
    有原裁定所載之債權，並以原裁定主文所示之不動產（下稱
    系爭不動產）設定抵押權，且經依法登記，惟丁○○未依約
    清償本息，全部債務視為到期，嗣丁○○死亡，抗告人為丁
    ○○之繼承人，應繼承上開債務，為此聲請准予拍賣系爭不
    動產等情，並提出抵押權設定契約書、他項權利證明書、土
    地及建物登記簿謄本、借據暨約定書等件為證。
二、抗告人則以：抗告人業於民國95年10月間，將系爭不動產業
    出售予訴外人邱木龍，並於同年月11日辦妥所有權移轉登記
    ，原裁定誤認抗告人為系爭不動產之所有權人，而裁定准許
    相對人拍賣抵押物之聲請，顯有不當，爰請求廢棄原裁定等
    語置辯。
三、按不動產所有人設定抵押權後，將不動產讓與他人者，依民
    法第867 條但書規定，其抵押權不因此而受影響，抵押權人
    得本於追及其物之效力實行抵押權。系爭不動產既經抵押人
    讓與他人而屬於受讓之他人所有，則因實行抵押權而聲請法
    院裁定准許拍賣該不動產時，自應列受讓之他人為相對人，
    最高法院74年度台抗字第431 號判例意旨參照。經查，抗告
    人之被繼承人丁○○於94年12月27日死亡後，系爭不動產雖
    經抗告人於95年4 月18日辦妥繼承登記，惟抗告人復於95年
    10月間，將系爭不動產出售予訴外人邱文龍，並於同年月11
    日辦妥所有權移轉登記等情，有土地所有權狀、建物所有權
    狀存卷可憑（本院卷第5 、6 頁），是抗告人對於系爭不動
    產已無所有權，自無處分權，相對人認抗告人為系爭不動產
    之相對人，而聲請裁定准許拍賣抵押物，尚屬無據。原裁定
    據以准許相對人之聲請自有未合，抗告意旨指摘原裁定不當
    ，求予廢棄，為有理由，爰由本院廢棄原裁定，並駁回相對
    人於原審之聲請。
四、據上論結，本件抗告為有理由，爰依非訟事件法第46條、第
    21條第2 項、第24條第1 項，民事訴訟法第492 條、第78條
    ，裁定如主文。
中    華    民    國    95    年    12    月    21    日
                      民事第二庭審判長法官  魏式璧
                                法      官  吳俊龍
                                法      官  莊珮君
以上正本證明與原本無異。
本裁定不得再抗告。
中    華    民    國    95    年    12    月    21    日
                                書  記  官  何明昌


司法院資訊處製作；財團法人民間司法改革基金會備份。
